【裁判字號】    96,訴,4317
【裁判日期】    970131
【裁判案由】    毒品危害防制條例
【裁判全文】
臺灣板橋地方法院刑事判決              96年度訴字第4317號
公  訴  人  臺灣板橋地方法院檢察署檢察官
被      告  甲○○
                  （現另案於臺灣臺北監獄士林分監執行中）
上列被告因違反毒品危害防制條例案件，經檢察官提起公訴（96
年度毒偵字第8238號），本院受理後被告為有罪之陳述，經合議
庭裁定由受命法官獨任進行簡式審判程序，判決如下：
    主  文
甲○○施用第一級毒品，累犯，處有期徒刑壹年，扣案之內有無
法析離之微量第一級毒品海洛因殘渣之塑膠袋壹個沒收銷燬，注
射針筒支及橡皮管壹條均沒收；又施用第二級毒品，累犯，處
有期徒刑陸月。應執行有期徒刑壹年肆月，扣案之內有無法析離
之微量第一級毒品海洛因殘渣之塑膠袋壹個沒收銷燬，注射針筒
支及橡皮管壹條均沒收。
    事  實
一、甲○○前曾於(一)民國87年間因施用第一級、第二級毒品案件
    ，經本院以87年度毒聲字第867 號裁定送勒戒處所觀察、勒
    戒後，認有繼續施用毒品之傾向，又經本院以87年度毒聲字
    第1412號裁定令入戒治處所施以強制戒治，因強制戒治成效
    良好，再經本院以88年度毒聲字第1081號裁定停止戒治，於
    88年8 月20日保護管束期滿，未經撤銷，視同強制戒治執行
    完畢，並經臺灣板橋地方法院檢察署檢察官於88年10月22日
    以88年度戒毒偵字第89號為不起訴處分確定。(二)再於89年間
    因施用第二級毒品案件，經本院以89年度毒聲字第1786號裁
    定令入戒治處所施以強制戒治一年，於90年9 月30日強制戒
    治執行完畢釋放出所，另並經臺灣板橋地方法院檢察署檢察
    官提起公訴，經本院以89年度易字第1757號判處有期徒刑五
    月確定，於91年2 月28日執行完畢。(三)於89年間復因施用第
    二級毒品案件，經臺灣臺北地方法院以90年度簡字第297 號
    判處有期徒刑六月確定；(四)於91年間因施用第二級毒品案件
    ，經本院以91年度毒聲字第3945號裁定令入戒治處所施以強
    制戒治一年，於92年12月6 日強制戒治執行完畢釋放出所，
    另並經臺灣板橋地方法院檢察署檢察官提起公訴，經本院以
    92年度訴字第170 號判處有期徒刑六月確定；(五)又於92年間
    因施用第一級毒品案件，經本院以92年度訴字第2432號判處
    有期徒刑八月確定，上開(四)、(五)兩案罪刑，並經本院以93年
    度聲字第320 號裁定應執行有期徒刑一年，再與前述(三)之罪
    刑經接續執行，於94年2 月15日縮刑期滿執行完畢（構成累
    犯）。(六)於96年間又因施用第一級、第二級毒品案件，經本
    院96年度訴字第1786號分別判處有期徒刑十月、六月，應執
    行有期徒刑一年二月確定，再經本院以96年度聲減字第6106
    號各減為有期徒刑五月、三月，應執行有期徒刑七月確定，
    現正執行中。詎猶不知悔改，於強制戒治執行完畢釋放後五
    年內，復分別基於施用第一級毒品海洛因、第二級毒品甲基
    安非他命之犯意，於96年7 月31日晚上7 時許，在臺北縣鶯
    歌鎮某友人住處，以針筒注入體內之方式，施用第一級毒品
    海洛因一次；復於上揭時、地，另將甲基安非他命置入吸食
    器燒烤產生煙霧吸食之方式，施用第二級毒品甲基安非他命
    一次。嗣於96年8 月1 日下午5 時30分許，在桃園縣桃園市
    ○○路與中山東路交岔路口處為警查獲，並扣得其所有內有
    無法析離之微量第一級毒品海洛因殘渣之塑膠袋一個及其所
    有供己施用第一級毒品海洛因所用之注射針筒三支、橡皮管
    一條，且經警採尿驗悉。
二、案經桃園縣政府警察局報請臺灣桃園地方法院檢察署呈請臺
    灣高等法院檢察署檢察長令轉臺灣板橋地方法院檢察署檢察
    官偵查起訴，經本院合議庭裁定以簡式審判程序審理。
    理  由
一、訊據被告甲○○於本院審理時對其於上揭時、地，分別施用
    第一級毒品海洛因、第二級毒品甲基安非他命各一次之犯行
    ，業已坦承不諱，又被告經警詢問後所採集之尿液經送檢驗
    結果，呈施用第一級毒品海洛因、第二級毒品甲基安非他命
    之陽性反應，有臺灣檢驗科技股份有限公司於96年8 月22日
    出具之濫用藥物尿液檢驗報告一件附卷可稽，復有被告所有
    內有無法析離之微量第一級毒品海洛因殘渣之塑膠袋一個及
    其所有供己施用毒品海洛因所用之注射針筒三支、橡皮管一
    條扣案可證。再者，被告前於91年間因施用第二級毒品案件
    ，經本院以91年度毒聲字第3945號裁定令入戒治處所施以強
    制戒治一年，於92年12月6 日強制戒治執行完畢釋放出所（
    犯罪事實一之(四)），有臺灣高等法院被告前案紀錄表附卷可
    按，是被告乃經強制戒治執行完畢釋放後，五年內再犯施用
    毒品之犯行，至為灼然。綜上，足認被告自白與事實相符，
    罪證明確，犯行洵堪認定。
二、查海洛因及甲基安非他命分別係毒品危害防制條例第2 條第
    2 項第1 款、第2 款所列之第一級、第二級毒品。核被告所
    為，係犯毒品危害防制條例第10條第1 項之施用第一級毒品
    罪及同條例第10條第2 項之施用第二級毒品罪。被告於施用
    毒品海洛因、甲基安非他命而持有各該毒品之低度行為，應
    分別為施用之高度行為所吸收，均不另論罪。其所犯上開施
    用第一級毒品、第二級毒品兩罪間，犯意各別，行為互殊，
    應予分論併罰。查被告前於89年間因施用第二級毒品案件，
    經臺灣臺北地方法院以90年度簡字第297 號判處有期徒刑六
    月確定（犯罪事實一之(三)）；於91年間因施用第二級毒品案
    件，經本院以92年度訴字第170 號判處有期徒刑六月確定（
    犯罪事實一之(四)；又於92年間因施用第一級毒品案件，經本
    院以92年度訴字第2432號判處有期徒刑八月確定（犯罪事實
    一之(五)），上開(四)、(五)兩案罪刑，並經本院以93年度聲字第
    320 號裁定應執行有期徒刑一年，再與前述(三)之罪刑經接續
    執行，於94年2 月15日縮刑期滿執行完畢，有臺灣高等法院
    被告前案紀錄表在卷可按，其於有期徒刑執行完畢後五年以
    內故意再犯本案之罪，係屬累犯，應依刑法第47條第1 項之
    規定加重其刑。爰審酌被告年值青壯，不思尋求正當之身心
    發展，前曾有毒品前科，仍不知警惕，竟又施用足以導致精
    神障礙、性格異常，甚至造成生命危險之毒品，戕害一己之
    身心健康，對社會治安可能之危害程度非微，惟其於犯罪後
    尚能坦承犯行等一切情狀，分別量處如主文所示之刑，並依
    刑法第51條第5 款規定定其應執行之刑，以示懲儆。
三、扣案之內有無法析離之微量第一級毒品海洛因殘渣之塑膠袋
    一個，應概認屬查獲之毒品，不問屬於犯人與否，爰依毒品
    危害防制條例第18條第1 項前段規定，併予宣告沒收銷燬。
    又扣案之注射針筒三支、橡皮管一條，則係被告所有供本件
    施用毒品海洛因所用之物，爰依刑法第38條第1 項第2 款規
    定，併予宣告沒收。至於扣案之玻璃球吸食器二個，均係被
    告綽號「阿本」之男性友人所有之物，業經被告供述在卷，
    尚難逕認屬被告所有且供本件犯罪所用之物，爰不併予諭知
    沒收，附此敘明。
據上論斷，應依刑事訴訟法第273 條之1 第1 項、第299 條第1
項前段，毒品危害防制條例第10條第1 項、第2 項、第18條第1
項前段，刑法第11條前段、第47條第1 項、第51條第5 款、第38
條第1 項第2 款，判決如主文。
本案經檢察官劉仕國到庭執行職務
中    華    民    國    97    年    1     月    31    日
                  刑事第一庭    法  官  張江澤
以上正本證明與原本無異。
如不服本判決，應於判決送達後10日內，向本院提出上訴狀。
                                書記官  林怡秀
中    華    民    國    97    年    1     月    31    日
附錄本案論罪科刑法條全文：
毒品危害防制條例第10條
施用第一級毒品者，處六月以上五年以下有期徒刑。
施用第二級毒品者，處三年以下有期徒刑。


司法院資訊處製作；財團法人民間司法改革基金會備份。
